臺灣彰化地方法院刑事判決
110年度易字第483號
公  訴  人  臺灣彰化地方檢察署檢察官
被      告  陳建名


上列被告因加重竊盜案件，經檢察官提起公訴（110年度偵字第3
317號），本院判決如下：
    主  文
陳建名犯毀越門扇毀壞安全設備侵入住宅竊盜罪，處有期徒刑拾
月。
未扣案之犯罪所得集郵簿貳本、鐵箱壹個、玉手環壹只、鐵製金
屬項鍊壹條、玉製戒指貳個、珍珠耳環貳個、現金零錢新臺幣壹
佰元、古錢硬幣數個，均沒收之，於全部或一部不能沒收或不宜
執行沒收時，追徵其價額。
    犯罪事實
一、陳建名意圖為自己不法之所有，基於竊盜之犯意，於民國10
    9年10月26日至同年10月31日間某日，前往陳再興位於彰化
    縣○○鄉○○街0○0號住處，用手將該住處側門下方木板推破毀
    壞後，自該側門破洞踰越進入屋內侵入住宅，再以不明工具
    （未扣案，無證據可認定屬於兇器）撬開屬於安全設備之房
    間門，致該房間門喇叭鎖旁邊的木頭破裂、鎖片歪掉而損壞
    ，進入陳再興房間內，竊取集郵簿2本、鐵箱1個、玉手環1
    只、鐵製金屬項鍊1條、玉製戒指2個、珍珠耳環2個、現金
    零錢新臺幣（下同）100元、古錢硬幣數個等物，得手後離
    去。嗣陳再興於109年10月31日傍晚返回其上址住處，發現
    失竊報警處理，經警在上址屋內採得指紋1枚，送鑑定與陳
    建名之指紋相符而查悉上情。 
二、案經彰化縣警察局鹿港分局報告臺灣彰化地方檢察署檢察官
    偵查起訴。　　
    理  由
一、本判決所引用被告以外之人於審判外之言詞或書面陳述，而
    不符合刑事訴訟法第159條之1至第159條之4之規定者，檢察
    官、被告陳建名均已明示同意作為證據（本院卷第63至64頁
    ），本院審酌各該證據製作時之情況，並無違法不當之情事
    ，以之作為證據應屬適當，依刑事訴訟法第159條之5第1項
    之規定，認具有證據能力。
二、認定犯罪事實所憑之證據及理由：
　㈠被告於109年10月26日至同年10月31日間某日，有前往證人陳
    再興位於彰化縣○○鄉○○街0○0號住處，用手將該住處側門下
    方木板推破毀壞後，自該側門破洞踰越進入屋內行竊之事實
    ，業據被告坦承不諱（見偵卷第66頁、本院卷第62頁、第10
    2至103頁），且經證人陳再興於警詢及本院審理時證述明確
    ，並有現場照片12張、内政部警政署刑事警察局109年12月3
    日刑紋字第1098019316號鑑定書、彰化縣警察局鹿港分局刑
    案現場勘察報告及照片在卷可稽（偵卷第6至18頁反面），
    堪以認定。
　㈡被告於110年7月28日審理時，已曾坦承：「（法官問：偷到
    的東西是否為集郵簿兩本、鐵箱1個、玉手環1只、鐵製金項
    鍊1條、玉製戒指2個、珍珠耳環2個？）對。」等語（本院
    卷第62頁），被告並曾供稱：有竊得古錢，有一些現在可以
    花用的零錢，大約1百元多等語（本院卷第98、102頁），且
    證人陳再興確實有失竊集郵簿2本、鐵箱1個、玉手環1只、
    鐵製金屬項鍊1條、玉製戒指2個、珍珠耳環2個、詳細金額
    不詳之零錢、古錢硬幣數個，已據證人陳再興於警詢、本院
    審理時證述明確（見偵卷第4至5頁、本院卷第96至97頁、第
    99頁筆錄），足認被告此部分自白應與事實相符，堪可採信
    ，被告行竊所得為集郵簿2本、鐵箱1個、玉手環1只、鐵製
    金屬項鍊1條、玉製戒指2個、珍珠耳環2個、現金零錢100元
    、古錢硬幣數個，已堪認定。被告於110年9月17日審理時翻
    異前詞，又否認有竊得集郵簿、鐵箱、鐵製金項鍊、玉製戒
    指、珍珠耳環等物，所辯難認可採。至證人陳再興於本院審
    理時雖指稱：失竊現金有零錢，也有紙鈔，最少有800元云
    云（本院卷第96頁），但其於警詢時證稱：遭竊的現金是一
    堆零錢，詳細金額不確定等語（偵卷第4頁），並無法確定
    失竊零錢的詳細數額，被告則僅坦承竊得100多元，依罪證
    有疑利歸被告，應以對被告有利者計算，因此認定被告竊得
    之現金為零錢100元。
　㈢被告雖辯稱：這個地方沒有人住云云，並否認有毀壞屬於安
    全設備之房間門一事，惟證人陳再興已證稱：我們每個禮拜
    都會回去住，會過夜，我們生活上會用到的東西還放在這裡
    ，大部分都是週末回去等語（本院卷第91至92頁），且由卷
    附現場照片及刑案現場勘察照片（偵卷第8至12頁、第16至1
    8頁反面）可看出，證人陳再興位於彰化縣○○鄉○○街0○0號住
    處，仍有設置神明廳，住處內有傢具，房間內也有衣物、棉
    被、晾掛的毛巾等生活用品，足認該處仍屬通常為人所居住
    之住宅。又證人陳再興指稱：我的房間門有損壞，房間門我
    有鎖，因為我有在住，裡面有放東西，所以我會上鎖，被他
    撬壞了，我房間門是喇叭鎖，從鎖硬撬開，就整個壞了，木
    頭地方有裂開，鎖片就歪了，沒辦法關上，有請人來修，整
    組換掉等語（本院卷第94至95頁），且依刑案現場勘察照片
    編號21至23照片（偵卷第17頁反面），亦可見該房間門喇叭
    鎖旁邊的木頭確實有破裂損壞，且鎖片有歪掉，堪認證人陳
    再興此部分指述為真，被告有毀壞屬於安全設備之房間門行
    竊一節，亦堪認定。
　㈣綜上所述，本件事證明確，被告犯行堪以認定，應依法論科
    。
三、按刑法第321條第1項第2款所稱「毀」即毀損，所稱「越」
    即踰越或超越，是「毀越」係指毀損或超越及踰越門窗、牆
    垣、安全設備而言，與啟門入室者有別。又已經入大門室內
    之住宅或建築物內部諸門，不論房間門、廚房門、通往陽台
    之落地鋁製玻璃門，應認係「其他安全設備」（司法院【73
    】廳刑一字第603號法律問題研討結果參照）。本件被告前
    往告訴人陳再興上址住處，推破毀壞該住處側門下方木板後
    ，自該側門破洞踰越進入屋內侵入住宅，再損壞屬於安全設
    備之房間門，進入房間內行竊，是核被告所為，係犯刑法第
    321條第1項第1、2款之毀越門扇毀壞安全設備侵入住宅竊盜
    罪。被告有毀越門扇毀壞安全設備而犯竊盜罪之情形，已如
    前述，起訴書認被告僅構成刑法第321條第1項第1款之侵入
    住宅竊盜罪，容有未洽，惟公訴檢察官於審理時已當庭補充
    被告另涉犯同條第1項第2款之加重竊盜罪（見本院卷第103
    頁筆錄）；另被告在告訴人上址住處內，尚有竊得現金零錢
    100元、古錢硬幣數個，起訴書漏未認定此部分竊盜所得，
    亦有未合，均附此敘明。爰以行為人之責任為基礎，審酌被
    告素行不佳，已曾有竊盜前科，仍不知悔改，其不思循正途
    獲取財物，竟侵入告訴人住宅竊取物品，造成告訴人財產上
    之損失，犯後迄今尚未能與告訴人和解賠償其損害之犯後態
    度，及其竊盜之手段、所得財物價值、被告智識程度為高職
    畢業、現無穩定工作、未婚、與母親同住之家庭狀況等一切
    情狀，量處如主文所示之刑。
四、復按犯罪所得，屬於犯罪行為人者，沒收之，於全部或一部
    不能沒收或不宜執行沒收時，追徵其價額，刑法第38條之1
    第1項前段、第3項分別定有明文。被告所竊得之集郵簿2本
    、鐵箱1個、玉手環1只、鐵製金屬項鍊1條、玉製戒指2個、
    珍珠耳環2個、現金零錢100元、古錢硬幣數個等物，均屬於
    被告之犯罪所得，自應依刑法第38條之1第1項前段之規定宣
    告沒收，並依同條第3項之規定，諭知於全部或一部不能沒
    收或不宜執行沒收時，追徵其價額。　　
據上論斷，應依刑事訴訟法第299條第1項前段，刑法第321條第1
項第1、2款、第38條之1第1項前段、第3項，刑法施行法第1條之
1第1項，判決如主文。
本案經檢察官施教文提起公訴，檢察官陳昭蓉、黃建銘到庭執行
職務。
中　　華　　民　　國　　110 　年　　9 　　月　　28　　日
                  刑事第七庭    法  官  王素珍
以上正本證明與原本無異。　　　　　　　　　
如不服本判決應於收受判決後20日內向本院提出上訴書狀，並應
敘述具體理由。其未敘述上訴理由者，應於上訴期間屆滿後20日
內向本院補提理由書（均須按他造當事人之人數附繕本）「切勿
逕送上級法院」。
告訴人或被害人對於判決如有不服具備理由請求檢察官上訴者，
其上訴期間之計算係以檢察官收受判決正本之日期為準。
中　　華　　民　　國　　110 　年　　9 　　月　　28　　日
                                書記官  楊筱惠
附錄本案論罪科刑法條：
刑法第321條第1項第1、2款
犯前條第1項、第2項之罪而有下列情形之一者，處6月以上5年以
下有期徒刑，得併科50萬元以下罰金：
一、侵入住宅或有人居住之建築物、船艦或隱匿其內而犯之。
二、毀越門窗、牆垣或其他安全設備而犯之。